臺灣桃園地方法院刑事判決　　　　　 100年度審易字第2093號
公　訴　人　臺灣桃園地方法院檢察署檢察官
被　　　告　張吉釧
上列被告因詐欺案件，經檢察官提起公訴（100 年度少連偵緝字
第3 號），被告於本院準備程序進行中，就被訴事實為有罪之陳
述，經告知簡式審判程序意旨，且聽取當事人之意見後，本院合
議庭裁定由受命法官獨任進行簡式審判程序，並判決如下：
    主  文
張吉釧幫助意圖為自己不法之所有，以詐術使人將本人之物交付
，處有期徒刑拾月。
    事實及理由
一、張吉釧可預見將自己之銀行帳戶交付他人使用，將遭利用作
    為人頭帳戶，待詐欺集團成員對他人施以詐欺等不法行為，
    致他人陷於錯誤將款項匯入其所提供之人頭帳戶，再提領運
    用，而使他人遭受財產上損害，卻仍基於幫助他人詐欺之不
    確定故意，於民國99年7 月20日某時，在臺中市臺中火車站
    前之「第一廣場」附近，以新臺幣（下同）8,000 元之代價
    ，將其所有之花旗（台灣）商業銀行中壢分行（下簡稱花旗
    銀行），帳號00000000000000號之存摺、密碼、金融卡，提
    供予某真實姓名、年籍均不詳綽號「阿平」之成年男子，而
    為「阿平」及其所屬詐欺集團作為犯罪工具使用。嗣「阿平
    」與所屬詐欺集團之其他成員，即基於意圖為自己不法所有
    之犯意聯絡，於99年7 月21日下午1 時30分許，偽冒林翠蕙
    友人楊慶鴻之子「楊睿明」身份，以電話向林翠蕙佯稱，因
    與學長合資開設聯合診所，急需貸借資金，致林翠蕙陷於錯
    誤，先後於99年7 月22日下午3 時24分許、同年7 月23日上
    午11時29分許、同年8 月3 日中午12時38分許，至臺北市○
    ○路89號之「上海商業儲蓄銀行東臺北分行」，以臨櫃匯款
    方式，將1,000,000 元、2,500,000 元、3,300,000 元匯入
    張吉釧上開花旗銀行帳戶，復再於同年8 月18日下午1 時40
    分許，委請友人吳秀蓮至臺北市○○區○○路一段514 號之
    「中國信託商業銀行瑞光分行」，以臨櫃匯款方式，將2,00
    0,000 元匯入張吉釧上開花旗銀行帳戶，並均遭上開詐欺集
    團成員提領一空。嗣林翠蕙發現有異，報警處理，始循線查
    悉上情。
二、證據名稱：
    (一)被告張吉釧於檢察官偵訊及本院審理時之自白。
    (二)告訴人林翠蕙於警詢之指訴、吳秀蓮於警詢時之陳述。
    (三)花旗（台灣）商業銀行中壢分行99年9 月20日（九十九）
      政查字第37785 號函及函覆之張吉釧開戶基本資料、支票
      存款／活期存款帳戶交易概要1 份、上海商業儲蓄銀行匯
      出匯款申請書3 紙、手機簡訊翻拍照片。
三、核被告張吉釧所為，係犯刑法第30條第1 項前段、第339 條
    第1 項之幫助詐欺取財罪。其以幫助他人遂行詐欺取財犯行
    之意思而參與犯罪構成要件以外之行為，為幫助犯，依刑法
    第30條第2 項之規定，減輕其刑。又被告張吉釧前雖於95年
    間，因違反臺灣地區與大陸地區人民關係條例案件，經臺灣
    高雄地方法院以95年度簡字第3198號判決判處有期徒刑6 月
    確定，在96年7 月7 日刑期期滿執行完畢；復於97年間，因
    詐欺案件，經臺灣臺中地方法院以97年度易字第865 號判決
    判處有期徒刑5 月，被告不服提起上訴，亦據臺灣高等法院
    臺中分院駁回上訴確定，在98年8 月3 日執行完畢；又於98
    年間，因詐欺案件，經臺灣臺中地方法院以98年度中簡字第
    1707號判決判處有期徒刑3 月確定，在99年4 月23日執行完
    畢，惟被告尚另於92年間，因違反臺灣地區與大陸地區人民
    關係條例案件，現正於臺灣高雄地方法院繫屬中，有臺灣高
    等法院被告前案紀錄表在卷可稽，則該案若嗣後經判決有罪
    確定，即屬前揭已執行完畢之各罪判決確定前所犯之罪，依
    法應併合處罰之，從而前揭已判決確定並入監執行完畢之刑
    期，為併合處罰後應予以扣除之依據，不能認為已執行完畢
    ，故於本案不宜逕認為構成累犯，檢察官此部分容有誤會，
    附此敘明。爰審酌被告任意提供個人帳戶予他人詐欺使用，
    造成犯罪偵查困難，幕後犯罪人得以逍遙法外，致使此類犯
    罪手法層出不窮，嚴重危害交易秩序與社會治安，復兼衡被
    告於犯後雖坦承犯行，然其前揭所為2 次經判決確定之詐欺
    犯行，亦均係交付帳戶而幫助他人詐欺取財之型態，有前揭
    判決書2 份附卷可憑，則其屢犯相同之罪，足見其並未因先
    前之論罪科刑紀錄有所警惕而仍心存僥倖，併本案告訴人所
    受損失實屬高昂等一切情狀，量處如主文所示之刑。至被告
    所交付供詐欺集團使用之存摺、提款卡等物，雖係被告提供
    充為幫助該詐欺集團行騙所用，惟因未據扣案，為免造成將
    來執行之不便，爰不予宣告沒收，再予敘明。
四、依刑事訴訟法第273 條之1 第1 項、第299 條第1 項前段、
    第310 條之2 、第454 條第1 項，刑法第30條第1 項前段、
    第2 項、第339 條第1 項，刑法施行法第1 條之1 第1 項、
    第2 項前段，判決如主文。
五、如不服本判決，得自收受送達之翌日起10日內向本院提出上
    訴狀（應附繕本），其未敘述上訴理由者，應於上訴期間屆
    滿後20日內補提理由書狀於本院，上訴於臺灣高等法院。
本案經檢察官林郁芬到庭執行職務。
中    華    民    國   100    年    11    月    23    日
                              刑事庭  法  官  蘇昌澤
以上正本證明與原本無異。
如不服本判決應於收受判決後10日內向本院提出上訴書狀，並應
敘述具體理由。其未敘述上訴理由者，應於上訴期間屆滿後20日
內向本院補提理由書( 均須按他造當事人之人數附繕本) 「切勿
逕送上級法院」。
                                      書記官  李佳穎
中    華    民    國   100    年    11    月    24    日
附錄本案論罪科刑依據之法條：
中華民國刑法第339 條
（普通詐欺罪）
意圖為自己或第三人不法之所有，以詐術使人將本人或第三人之
物交付者，處5 年以下有期徒刑、拘役或科或併科1 千元以下罰
金。
以前項方法得財產上不法之利益或使第三人得之者，亦同。
前二項之未遂犯罰之。